臺灣高等法院刑事判決　　　　　　　　 94年度上易字第311號
上　訴　人
即　被　告　乙○○
上列上訴人因家暴妨害自由案件，不服臺灣臺北地方法院93年度
易字第1389號，中華民國93年12月31日第一審判決（起訴案號：
臺灣臺北地方法院檢察署93年度偵字第8276號），提起上訴，本
院判決如下：
    主  文
原判決撤銷。
乙○○以加害生命、身體、自由、財產之事，恐嚇他人致生危害
於安全，處拘役肆拾日，如易科罰金，以參佰元折算壹日。
    事  實
一、乙○○與甲○○係夫妻，2 人具有家庭暴力防治法之家庭成
    員關係，乙○○擔任警職，與甲○○相處不睦，時生齟齬，
    且因認甲○○數次至其辦公室騷擾，心生不滿，竟自民國（
    下同）92年3 月29日起至93年2 月24日止，接續多次以行動
    電話發送：「小心妳們全家出門被車撞死」、「我會到你家
    海產店去趕客人，並且要看看對我嗆聲的人敢怎樣，我會分
    頭拜訪」、「家中我已有無線錄音」、「試試看，等著瞧，
    我會陪妳玩，自己看著辦？妳的兩隻電話已被我監聽兩個月
    了．．．」、「妳這個濫貨人家不是叫妳半年不要騷擾我們
    ，就算妳看見車子，我保證妳也開不走」、「妳們家不還錢
    ，妳又A 我們的錢，小心你們全家出門被車撞死」等訊息，
    復以電話向甲○○恫稱：「妳給我滾出去．．．，有空看看
    車子變成怎個樣子」等語，以加害生命、身體、自由及財產
    之事恐嚇甲○○，使甲○○心生畏懼，致生危害於安全。
二、案經甲○○訴請臺灣臺北地方法院檢察署檢察官偵查起訴。
    理  由
一、上訴人即被告乙○○於本院審理時未到庭，其於原審固坦承
    於前揭時間以行動電話簡訊發送前開訊息及以電話向甲○○
    恫稱：「妳給我滾出去．．．有空看看車子變成怎個樣子」
    等語不諱，惟矢口否認有恐嚇之故意犯行，辯稱：伊因告訴
    人甲○○屢次騷擾，一時氣憤，始為前開言行，並無恐嚇之
    意思，目的只是要嚇告訴人甲○○，並非真的要實行云云。
    惟查：
(一)前開事實，業據告訴人甲○○指訴綦詳，並有電話錄音帶及
    其譯文、簡訊譯文及勘驗筆錄在卷可參。
(二)被告雖以上開情詞置辯，惟告訴人甲○○於原審證稱：伊看
    到右揭簡訊及聽聞被告之右揭言語，心生畏懼，因被告擔任
    警職，伊害怕被告會來騷擾家人，不知明天能不能活命，且
    害怕到不敢接電話後去換電話，現在看到不明電話都會害怕
    等語（見原審93年12月21日審判筆錄），且被告係因與告訴
    人發生齟齬而為該等言行，其係欲以該等言語致使告訴人心
    生畏懼，不敢再與其發生爭辯之意圖甚明。況以被告擔任警
    職之身分等客觀情事觀之，告訴人因被告前開加害之旨心生
    畏懼，亦與常情相符，被告所辯無非空言，不足採信。本件
    事證明確，被告犯行洵堪認定。
二、核被告所為，係犯刑法第3 百零5 條之以加害生命、身體、
    自由及財產之事，恐嚇他人致生危害於安全罪。被告數個恐
    嚇行為係於同時同地或密切接近之時地實施，侵害同一法益
    ，各行為之獨立性極為薄弱，依一般社會健全觀念，在時間
    差距上，難以強行分開，在刑法評價上，以視為數個舉動之
    接續施行，合為包括之一行為予以評價，較為合理，則屬接
    續犯，而為包括之一罪，公訴人認被告係成立連續犯，尚有
    未洽。被告以「妳這個濫貨人家不是叫妳半年不要騷擾我們
    ，就算妳看見車子，我保證妳也開不走」，恐嚇告訴人甲○
    ○部分，雖未據起訴，惟與起訴事實有實質上一罪之接續犯
    關係，為起訴效力所及，本院自應併予審理
三、原審因予論罪科刑，固非無見。惟查：（一）被告係因與妻
    相處不睦，時生齟齬，且認其妻屢至辦公室騷擾，心生不滿
    ，乃基於報復之同一心理及目的，先後多次為恐嚇行為，係
    數個舉動之接續施行，屬接續犯，有如前述，原判決認定被
    告係成立連續犯（主文記載「連續」，事實欄記載「基於概
    括之犯意」，理由欄未予說明，據上論斷欄亦未援引刑法第
    56條），尚有未洽。（二）被告揚言：「就算妳看見車子，
    我保證妳也開不走」、「．．．，有空看看車子變成怎個樣
    子」等語，亦有以加害財產之事恐嚇告訴人甲○○，原判決
    未予論擬，亦有未洽。被告上訴意旨，否認犯行，固無可取
    ，但查原判決既有上開可議，要屬無可維持，應予撤銷改判
    。爰審酌被告尚無前科，因與其妻長期相處不睦，致罹刑章
    ，惡性非重，惟其擔任警職，仍竟對其妻施以恐嚇，影響警
    察風紀，且犯後態度不佳等一切情狀，量處如主文第二項所
    示之刑，並諭知易科罰金之折算標準。
四、被告經合法傳喚無正當理由不到庭，爰不待其陳述逕行判決
    。
據上論斷，應依刑事訴訟法第369 條第1 項前段、第364 條、第
299 條第1 項前段、第371 條，刑法第305 條、第41條第1 項前
段，罰金罰鍰提高標準條例第1 條前段、第2 條，判決如主文。
本案經檢察官呂光華到庭執行職務。
中　　華　　民　　國　　94　　年　　5　　月　  　4　　日
　　　　　　　　　刑事第二十庭  審判長法　官陳貽男
　　　　　　　　　　　　　　　　　    法　官李世貴
　　　　　　　 　 　　　　　　　　　　法　官高明哲
以上正本證明與原本無異。
不得上訴。
                                      書記官李垂福
中　　華　　民　　國　　94　　年　　5 　　月　　5 　　日
附錄：本案論罪科刑法條全文
刑法第305條（恐嚇危害安全罪）
以加害生命、身體、自由、名譽、財產之事，恐嚇他人致生危害
於安全者，處2年以下有期徒刑、拘役或3百元以下罰金。
